【裁判字號】    94,上,568
【裁判日期】    950221
【裁判案由】    給付運費
【裁判全文】
臺灣高等法院民事判決                   94年度上字第568號
上  訴  人  吉旺通運有限公司（原名僑昇通運有限公司）
法定代理人  戊○○
訴訟代理人  簡維能律師
            陳美華律師
            楊政雄律師
被  上訴人  馥農企業股份有限公司
法定代理人  丁○○
訴訟代理人  張泰昌律師
當事人間給付運費事件，上訴人對於中華民國94年5月17日臺灣板
橋地方法院93年度訴字第1442號第一審判決提起上訴，本院於95
年2月7日言詞辯論終結，判決如下：
    主      文
上訴駁回。
第二審訴訟費用由上訴人負擔。
    事實及理由
甲、程序方面：
一、查上訴人法定代理人於民國94年11月30日變更為戊○○，有
    上訴人公司基本資料查詢在卷可憑 (見本院卷第334頁)，是
    以上訴人由其法定代理人戊○○具狀承受訴訟，依法即應准
    許。
二、次按「未於準備程序主張之事項，除有下列情形之一者外，
    於準備程序後行言詞辯論時，不得主張之：一法院應依職權
    調查之事項。二該事項不甚延滯訴訟者。三因不可歸責於當
    事人之事由不能於準備程序提出者。四依其他情形顯失公平
    者。」民事訴訟法第276條定有明文。本件上訴人雖於最後
    言詞辯論期日始提出結算單、請款單及發票為證 (見本院卷
    第336、337頁)，主張上訴人係每月直接向被上訴人請款，
    甲○○僅係向上訴人收取佣金而已，運送契約存在於兩造之
    間等語。惟查該結算單於本院準備程序中已據上訴人提出 (
    見本院卷1第100頁)，兩造且曾就該結算單及被上訴人於原
    審所提出之其他請款單 (見原審卷2第45至52頁、第57至67
    頁)所載內容為攻擊、防禦，是以上訴人雖於最後言詞辯論
    期日始提出上開結算單、請款單及發票，於本件訴訟程序之
    進行仍不甚延滯，要非不得主張，合先敘明。
乙、實體方面：
一、本件上訴人起訴主張：訴外人甲○○因積欠上訴人關係公司
    股東債務，於民國88年8月18日、89年3月14日分別簽立切結
    書兼作協議書、切結書兼作借據等文書，為履行切結書之內
    容，甲○○於90年年底介紹上訴人原負責人俞永昌及股東丙
    ○○、乙○○夫妻共同至被上訴人公司，與被上訴人負責人
    丁○○洽談運送契約及細節，使上訴人承受甲○○與被上訴
    人及其他家族公司間之運送契約，雙方為節省稅務，丁○○
    提出其家族成員成立之「瑜寧企業有限公司（下稱瑜寧公司
    ）、禎鴻企業有限公司、融駿有限公司、馥威企業股份有限
    公司（下稱馥威公司）及被上訴人」等5家公司為託運人，
    作為指示上訴人開立發票之受票人名義，至發票人則由上訴
    人自行指定「晉洋通運有限公司（下稱晉洋公司）、鼎聖通
    運有限公司（下稱鼎聖公司）及上訴人」等3家公司，因上
    訴人係經甲○○介紹與被上訴人為運送之合意，屬契約承擔
    ，故就運送貨物類別、行程及價格計算不須另為合意，悉依
    原契約（即甲○○與被上訴人間契約）之約定即可。縱不生
    契約承擔之效力，亦發生債權讓與之效力。而上訴人自該時
    點起，即陸續為被上訴人運送貨物，被上訴人則按月將運費
    以匯款方式匯入上訴人指定之鼎聖公司帳戶，甲○○亦藉此
    獲取佣金，惟因甲○○亦積欠被上訴人公司股東債務，故由
    上訴人給付甲○○之佣金中每月扣除7萬元償還，以滿足雙
    方債權人之債權受償。詎料，被上訴人自92年5月起即不再
    給付運費，屢經催討均置之不理，尚積欠自92年8月1日起至
    93年1月28日止之運費共計新台幣（下同）201萬9,150元，
    爰依運送契約之運費請求權，求為命被上訴人應給付上訴人
    201萬9,150元及自支付命令送達被上訴人之翌日即93年7月9
    日起至清償日止按年息5％計算利息之判決（原審為上訴人
    敗訴判決，上訴人不服，提起上訴）。並於本院上訴聲明：
    、原判決廢棄。、被上訴人應給付上訴人201萬9,150元
    及自支付命令送達被上訴人之翌日即93年7月9日起至清償日
    止按年息5％計算之利息。、願供擔保請准宣告假執行。
二、被上訴人則以：被上訴人委託甲○○運送貨櫃已10餘年，系
    爭貨櫃亦係委由甲○○運送，至甲○○究係以自已設立之公
    司承運，或借用第三人名義承運（靠行），被上訴人不得而
    知，且包含系爭貨櫃在內之全部運費已經甲○○請領給付完
    畢，其中雖有部分運費匯款予上訴人帳戶，乃被上訴人經甲
    ○○指示所匯，非兩造間有運送契約存在，上訴人向被上訴
    人請求運費，並無理由等語，資為抗辯。並於本院答辯聲明
    ：上訴駁回。
三、本件經依民事訴訟法第463條準用同法第270條之1第1項第3
    款規定，整理並協議簡化爭點及不爭執點後，兩造同意僅就
    言詞辯論時所陳述之事實及主張之法律關係為論斷。查上訴
    人主張兩造間有運送契約之合意，或承擔甲○○與被上訴人
    間之運送契約，或受讓甲○○對被上訴人之債權，得請求被
    上訴人給付運費，共計201萬9,150元，被上訴人並未給付予
    上訴人等情，固據提出請款單及統一發票各3份、貨櫃櫃單
    、貨櫃交接單等文件為證（見原審93年度促字第28 762支付
    命令卷第14至27頁、原審卷1第77至85頁）。惟被上訴人否
    認其事，並以前開情詞置辯，是本件應予審究之重要爭點厥
    為：、上訴人主張兩造間有運送契約，或承擔甲○○與被
    上訴人間之運送契約，得請求被上訴人給付運費，有無理由
    ？、上訴人主張受讓甲○○對被上訴人之運費債權，請求
    被上訴人給付運費，有無理由？茲分述如下：
(一)、上訴人主張兩造間有運送契約，或承擔甲○○與被上訴人
      間之運送契約，得請求被上訴人給付運費，有無理由：
１、按當事人主張有利於己之事實者，就其事實應負舉證之責任
    ，民事訴訟法第277條前段定有明文。又請求履行債務之訴
    ，除被告自認原告所主張債權發生原因之事實外，應先由原
    告就其主張此項事實，負舉證之責任，必須證明其為真實後
    ，被告於其抗辯事實，始應負證明之責任，此為舉證責任分
    擔之原則 (最高法院43年台上字第377號判例意旨足資參照)
    。
２、本件上訴人主張兩造間就系爭貨櫃有運送契約之合意，或上
    訴人承擔甲○○與被上訴人間之運送契約等情，為被上訴人
    所否認，揆諸上開說明，上訴人自應就其與被上訴人間有成
    立運送契約之合意，或承擔甲○○與被上訴人間運送契約法
    律關係等事實，負舉證之責。經查，上訴人固提出請款單及
    統一發票各3份為兩造間有運送契約存在之證據（見原法院
    93年度促字第28762支付命令卷第14至27頁）。然查該請款
    單及統一發票係上訴人單方製作之文書，其上並無被上訴人
    表示與上訴人間成立運送契約，或知悉而承認由上訴人承擔
    甲○○與被上訴人間運送契約法律關係等意旨之記載，尚不
    足為兩造間確有運送契約存在之佐證。況上訴人提出之請款
    單均係於93年4月26日所製作，其客戶名稱雖記載為被上訴
    人，惟該請款單之請款內容大部分與鼎聖公司於92年10月4
    日、93年1月9日、93年1月11日所製作記載客戶名稱為甲○
    ○之請款單請款內容相同，有被上訴人提出鼎聖公司請款單
    3份在卷可稽（見原審卷1第58至67頁），其中：、上訴人
    請款單G00000000號（見支付命令卷第15、16、18頁）序號
    59至120與鼎聖公司向甲○○請款之B00000000號請款單（見
    原審卷1第59至60頁）請款內容完全相同。、上訴人請款
    單G00000000號序號129至136（序號135除外，見支付命令卷
    第18頁）與鼎聖公司向甲○○請款之B92C00098號請款單序
    號1至9（序號8除外，見原審卷1第67頁）均相同；而上訴人
    請款單G00000000號序號135為92年12月30日之貨櫃號碼OOLU
    -0000000，40呎貨櫃，起訖點為東10碼頭至三重，運費5,40
    0元（即支付命令卷第18頁），與鼎聖公司向甲○○請款之
    請款單B92C00098號序號8除貨櫃號碼為OOLU-0 000000與前
    開編號135之貨櫃號碼相差1碼外，其餘日期、貨櫃長度、起
    訖地點、運費均完全相同。、上訴人請款單G9 2A00009號
    序號1至10、42至45、51（見支付命令卷第19、20頁）與鼎
    聖公司向甲○○請款之B92A00056號請款單序號1至15完全相
    同（見原審卷1第61頁）。、上訴人請款單G92A0 0009號
    序號52至88（序號53除外，見支付命令卷第20、22頁）與鼎
    聖公司向甲○○請款之B92C00072號請款單除92年12月2日貨
    櫃號碼EMCU-0000000號與上訴人請款單中序號53號之貨櫃號
    碼EMCU-0000000號相差1碼外，其餘均完全相同。、上訴
    人請款單G92A00009號序號89至100（見支付命令卷第22頁）
    與鼎聖公司向甲○○請款之B92C00072號請款單完全相同。
    足見本件上訴人請求被上訴人給付之運費，既已大部分由鼎
    聖公司出具92年10月4日、93年1月9日、93年1月11 日所製
    作之請款單向甲○○請求，則參諸鼎聖公司係上訴人所自承
    之關係企業等情觀之，委實堪信上訴人就本件貨物之運送，
    自始即認託運人係甲○○，故以鼎聖公司名義向甲○○請求
    運費，其運送關係存在於甲○○與上訴人之間甚明，是上訴
    人再於93年4月26日製作本件請款內容大致相同之請款單，
    主張兩造間就系爭貨物運送有運送契約存在云云，自難採信
    。
３、次查，證人甲○○於原法院93年板簡字第1463號由上訴人及
    晉洋公司向馥威公司請求給付運費事件證稱：「我是靠行的
    ，我都是開俞永昌（即上訴人原負責人）的發票，俞永昌是
    很多家公司的負責人，卷附的發票是開給我，我再拿去給被
    告（馥威公司）請款」（見該案卷93年8月31日言詞辯論筆
    錄影本附於本院卷1第230頁）、於原法院93年度訴字第1344
    號、本院94年度上易字第431號由上訴人及晉洋公司向瑜寧
    公司請求給付運費事件中先後證稱：「我本來是運輸業者，
    後來車子賣掉，就原來客戶的部分還有繼續在做，我再下單
    請別人做」、「跟被告瑜寧公司往來已經有十幾年了，我是
    靠行的，靠原告相關公司的行，被告瑜寧公司則是貨主。（
    問：系爭運費由何人出面向瑜寧公司收取？）是我出面跟瑜
    寧公司收取。（問：是何人託運的？）是我委託的。（問：
    提示被證三，請款單上面的客戶寫的是證人你的名字，交易
    對象是否就是你？）是的，是他（即原告上訴人、晉洋公司
    ）跟我請的明細表。（問：請款單上面的金額，你確定是跟
    你請款的運費或是佣金？）是運費。（問：證人是否除了有
    從事運輸業外另有仲介給原告公司？）是的，但是都是我下
    單給原告做。（問：本件原告跟被告請求的運費，究竟是你
    仲介還是你委託？）是我委託的，應該是我要付運費。（證
    人是否向原告公司購買統一發票據以向被告公司請款？）有
    的。（問：被告公司及其關係企業是否均已付清給你所有的
    運費？）是的」、「（問：瑜寧公司的貨都是你在幫他運的
    ？）是的，運費是他們直接付給我，因是靠行，我就給他靠
    行的發票，他們運費都有付清給我了。（問：在90 年到92
    年間你有無靠行？）我有靠行，但是因為他們有很多行號，
    我究竟靠在哪個車行我不記得了。（問：所謂他們指的是誰
    ？）就是俞永昌的公司。（問：有無給晉洋公司或僑昇公司
    任何費用？費用性質為何？）我要給晉洋、僑昇錢，因為他
    們載我的貨，我的貨是跟瑜寧承攬過來的，瑜寧是針對我。
    （問：是否瑜寧託你運貨，你再託晉洋或僑昇運貨？）是的
    ，瑜寧給我運費較多，我給晉洋或是僑昇的運費較少，我賺
    這中間的差額」各等語（見該案卷93年12月2日言詞辯論筆
    錄影本附於本院卷1第102至105頁、94年9月13日準備程序筆
    錄影本附於本院卷1第174、175頁）。嗣甲○○於本院準備
    程序中證稱：「 (問：是否認得俞永昌？)認得，他是從事
    交通運輸業，開立很多公司，對外都是用全成公司，內部則
    有僑昇、晉洋、鼎聖等好幾家。(問：你與俞永昌所經營的
    這些運輸公司有何關係？我不是他公司的受僱人員，我是自
    己去外面攬貨，向貨主收取運費，再交由俞永昌他們的公司
    運送，我另外再支付運費給俞永昌他們的公司，不是向俞永
    昌他們的公司抽取佣金。這種情形在我們在一行就是指所謂
    的『靠行』。(問：被上訴人是否與上訴人間有自己的運送
    契約？)馥農公司的貨是我交給吉旺公司運送的，我向馥農
    公司收取運費。至於馥農公司與吉旺公司間是否另外訂有運
    送契約，我不清楚。」等語 (見本院卷2第280頁)。而瑜寧
    公司係被上訴人之關係企業公司，為兩造所不爭執，是證人
    甲○○所稱各節，核與被上訴人辯稱委託甲○○運送貨櫃已
    10餘年，系爭貨櫃亦係委由甲○○運送，包含系爭貨櫃在內
    之全部運費已經甲○○請領給付完畢等情相符，亦與上開上
    訴人初始即係以鼎聖公司名義向甲○○請領運費之情吻合；
    再佐以上訴人提出甲○○89年3月14日簽具之切結書兼作借
    據上載明：「本人新欠公司（指允旺通運有限公司）金額．
    ．．此款項由本人所營運之運費扣20％償還公司．．．本人
    之廠商為公司名前兩字：日星、瑜寧、馥農、禎鴻、馥威、
    全青、程威、僑果、海益、群益等．．．本人所提供之廠商
    若本次本人未依本切結書行事，公司有權隨時停止該合作，
    屆時本人將無條件將協議內之所有廠商營運權利交由公司營
    運．．．」等語觀之（見原審卷2第13、14頁），足見被上
    訴人確係委託甲○○運送貨物。此外，證人甲○○於本院準
    備程序中亦證稱：「 (問原審卷1第58-67頁應請款總表等文
    件所記載之意思為何？)這些請款文件所記載的客戶名稱是
    我的名字，都是以這些請款單向我請款的，至於第58頁下方
    所記載的文字是我寫的，是從92年1月到9月扣扣減減，我應
    該再給付公司75萬8222元，『公司』指的是全成公司，也就
    是俞永昌所經營相關運送公司對外的總稱。因為全成公司的
    會計沒有將屬於各家託運的貨櫃依照各家公司來分類，而是
    籠統的全部列為甲○○委託運送的，但他把這些貨櫃的貨主
    全部列在一起。(問：本院卷1第100頁之文件是否你親筆所
    寫？其上所示『回扣部分』是何意？)是我寫的沒錯，我讀
    書不多，我認為『回扣』與『佣金』及『差額』的意思是一
    樣的，上面寫的『回扣部分』應該是指『差額』，是我向被
    上訴人承攬再轉手委託上訴人運送的運費差額。但不只是馥
    農公司一家而已，因為當時我還有欠馥農公司的錢，所以馥
    農公司直接從要給我的運費中扣款，才會有『馥農扣70000
    』」的字樣。」等語 (見本院卷2第283、284頁)。益見本件
    貨物應係被上訴人委託甲○○運送，甲○○再委託上訴人運
    送，上訴人雖為被上訴人運送貨物，惟其運送契約係存在於
    上訴人與甲○○之間，至於被上訴人則係與甲○○成立另一
    運送契約，兩造間並無直接之運送契約關係存在，是以上訴
    人雖於最後言詞辯論期日提出結算單、請款單及發票為證，
    仍不足以佐證上訴人係每月直接向被上訴人請款，難謂運送
    契約存在於兩造之間。至上訴人雖另主張被上訴人曾於91年
    2月至91年9月將運費以匯款方式匯入鼎聖公司帳戶等情，並
    提出匯款單及存摺明細在卷為憑（見原審卷1第86至96頁）
    ，惟被上訴人辯稱此匯款係依甲○○之指示所為，且證人甲
    ○○於本院準備程序中證稱：「 (問：是否要求馥農公司在
    91年2月到同年9月間將貨款直接匯入鼎聖公司的帳戶？) 我
    有叫馥農公司匯款，不過是那一個帳戶我不記得了。」等語
    (見本院卷2第280頁)，兩相合。益見被上訴人將運費匯入
    鼎聖公司帳戶，僅係依甲○○之指示辦理，尚不得因此即認
    兩造間有運送契約關係存在。
４、雖證人即上訴人股東乙○○於另案即原法院93年度板簡字第
    1463號由上訴人及晉洋公司向馥威公司請求給付運費事件中
    證稱：「91年我到被告（馥威）公司與丁○○洽談，被告公
    司要委託原告兩家公司運送，我代表原告兩家公司與被告公
    司洽談，運費是直接匯入我們公司的戶頭，從91年到92年5
    月份都有匯到鼎聖通運股份有限公司的戶頭，這期間我都是
    與丁○○聯絡，從來都沒有與被告（馥威）公司老闆聯絡，
    92 年7月以後就由我們公司老闆俞永昌與對方的賴小姐聯絡
    」（見該案卷93年8月31日言詞辯論筆錄影本附於本院卷1第
    230頁）、「92年7月至92年12月的運送契約是我與丁○○談
    的，總共5家，被告（馥威）只是其中一家」、「（問：何
    時地？）在90年11、12月在被告（馥威）公司辦公室，當時
    談說運送由我們公司來做，運費用支票或轉帳付款都可以，
    當時我有告訴她有3家，我先講有晉洋通運有限公司及鼎聖
    通運有限公司，後來在92年間又講有僑昇通運有限公司，託
    運人有5家，當時只有口頭約定，也有提到馥威企業股份有
    限公司，丁○○說她是老闆娘，老闆出國，我都沒有接洽到
    李承宗」等語（見該案卷93年9月24日言詞辯論筆錄影本附
    於本院卷1第231、232頁）、於本院94年度上易字第431號由
    上訴人及晉洋公司請求瑜寧公司給付運費事件中證稱：「90
    年底時我們不願意再接甲○○的任何工作，瑜寧公司貨櫃沒
    有人拖，甲○○就說要帶我們去跟瑜寧的老闆直接談，要瑜
    寧直接付款給我們，我們才願意運瑜寧的貨，是我跟我先生
    還有我弟弟及甲○○4個人一起去的」等語（見該案卷94年9
    月13日準備程序筆錄影本附於本院卷1第177頁）。被上訴人
    雖不否認乙○○曾到被上訴人處，惟否認與乙○○或上訴人
    達成運送契約之合意。參以乙○○為上訴人之股東，且係上
    訴人之實際負責人，此經乙○○於本院證述明確（見本院卷
    1第133頁），是其所稱各節委實難期無所偏頗，且其證言既
    與證人甲○○證述情節不符，亦與上訴人以鼎聖公司名義向
    甲○○請領運費之情相違，自難採信。又甲○○於90、91年
    間係經乙○○於上訴人關係企業大鵬通運有限公司申報所得
    稅，此亦經證人甲○○於原法院93年度訴字第1344號事件證
    述明確（見該卷93年12月2日言詞辯論筆錄影本附於本院卷1
    第107頁），並有被上訴人所提出而上訴人不爭執為真正之
    甲○○91年度綜合所得稅各類所得資料清單一份在卷可稽（
    見原審卷1第68頁），顯見90、91年間甲○○並非受僱於被
    上訴人，則甲○○於90年底縱與上訴人間有何約定，或介紹
    乙○○等人至被上訴人公司洽談，惟被上訴人既未與上訴人
    間達成運送契約之合意，自無受上訴人所主張運送契約之拘
    束。
５、次按當事人之一方將其因契約所生之權利義務，概括的讓與
    第三人承受者，係屬契約承擔，與單純的債權讓與不同，非
    經他方之承認，對他方不生效力（最高法院73年台上字第15
    73號、69年台上字第2183號判例意旨參照）。本件上訴人主
    張甲○○因積欠上訴人關係企業公司之股東債務，先後於88
    年8月18日、89年3月14日簽立切結書兼作協議書、切結書兼
    作借據等文書，嗣為履行切結書之內容，乃於90年年底介紹
    上訴人與被上訴人洽談運送契約及細節，使上訴人承受甲○
    ○與被上訴人及其他家族公司間之運送契約云云。惟此為被
    上訴人所否認，亦與甲○○所證情節不符，且如前所述，系
    爭貨物係被上訴人委託甲○○運送，甲○○再委託上訴人運
    送，上訴人既未能舉證證明其與甲○○間有契約承擔之合意
    ，遑論被上訴人有無承認之意思表示，自不足認兩造間已然
    因契約承擔而有運送契約之法律關係存在。雖甲○○先後於
    88年8月18日、89年3月14日簽立切結書兼作協議書、切結書
    兼作借據等文書，已據上訴人提出該2份切結文件為證（見
    原審卷2第9至16頁）。惟觀諸該2份切結文件所載，其約定
    之當事人係甲○○與訴外人允旺通運有限公司（下稱允旺公
    司），亦與上訴人無涉，難謂上訴人依該2份切結文件對被
    上訴人有何權利義務可言，且依所載內容，並無被上訴人承
    認所謂契約承擔之意思表示，則揆諸上開說明，亦不足認該
    2份切結文件對被上訴人發生契約承擔之效力，是上訴人主
    張因承擔甲○○與被上訴人間之運送契約，而與被上訴人間
    發生運送契約之法律關係，亦屬無據。
６、從而，兩造間就系爭貨物之運送，並無成立運送契約之合意
    ，亦無上訴人因承擔甲○○與被上訴人間運送契約，而與被
    上訴人間發生運送契約之法律關係存在，是上訴人主張兩造
    間就系爭貨物之運送有運送契約存在，而得據此請求被上訴
    人給付運費云云，誠非有據。
(二)、上訴人主張受讓甲○○對被上訴人之運費債權，請求被上
      訴人給付運費，有無理由：
１、上訴人主張受讓甲○○對被上訴人之運費債權，無非係以甲
    ○○上開88年8月18日、89年3月14日簽立之切結書兼作協議
    書、切結書兼作借據等文書為依據。惟該2份切結文件所載
    約定當事人係甲○○及允旺公司，與上訴人毫無關係，已如
    前述，上訴人據此主張其因而受讓甲○○對被上訴人之運費
    債權云云，已不足採。
２、次按債權之讓與，非經讓與人或受讓人通知債務人，對於債
    務人不生效力；債務人於受通知時，所得對抗讓與人之事由
    ，皆得以之對抗受讓人，民法第297條第1項前段、第299條
    第1項分別定有明文。此所謂得對抗之事由，不以狹義之抗
    辯權為限，而應廣泛包括，凡足以阻止或排斥債權之成立、
    存續或行使之事由在內，蓋債權之讓與，在債務人既不得拒
    絕，自不宜因債權讓與之結果，而使債務人陷於不利之地位
    (最高法院52年台上字第1085號判例意旨足資參照)。查被上
    訴人主張包含系爭貨物在內之全部運費已經甲○○請領給付
    完畢等情，業經甲○○於原法院93年度訴字第1344號請求給
    付運費事件93年12月2日言詞辯論期日證述屬實，則上開2份
    切結文件縱可認為係甲○○將其對被上訴人之運費債權讓與
    上訴人之佐證，惟上訴人遲至94年3月23日始行提出該2份切
    結文件，而於94年5月3日始主張債權讓與之法律關係，此時
    被上訴人早已將其對甲○○之全部運費債務清償完畢，所負
    債務已不存在，被上訴人以此清償事由為抗辯，即非無稽，
    則上訴人基於債權讓與之法律關係，請求被上訴人給付運費
    ，亦無理由。
四、綜上所述，上訴人主張與被上訴人間有運送契約之合意、因
    承擔甲○○與被上訴人間之運送契約、受讓甲○○對被上訴
    人之運費債權，依運送契約之運費請求權，請求被上訴人應
    給付上訴人201萬9,150元，及自支付命令送達翌日即93年7
    月9日起至清償日止按年息5％計算之利息，洵非正當，不應
    准許。原審為上訴人敗訴判決，並駁回其假執行之聲請，核
    無不合。上訴意旨指摘原判決不當，求予廢棄改判，為無理
    由，應予駁回上訴。又本件事證已臻明確，兩造其餘攻擊、
    防禦方法經逐一審酌後，認與判決結果不生影響，無再論述
    之必要，附此敘明。
據上論結，本件上訴為無理由，依民事訴訟法第449條第1項、第
78條，判決如主文。
中    華    民    國    95    年    2    月    21    日
                  民事第十庭      審判長法  官  阮富枝
                                        法  官  吳麗惠
                                        法  官  黃豐澤
正本係照原本作成。
上訴人如不服本判決，應於收受送達後20日內向本院提出上訴書
狀，其未表明上訴理由者，應於提出上訴後20日內向本院補提理
由書狀（均須按他造當事人之人數附繕本）上訴時應提出委任律
師或具有律師資格之人之委任狀；委任有律師資格者，另應附具
律師資格證書及釋明委任人與受任人有民事訴訟法第466條之一
第一項但書或第二項（詳附註）所定關係之釋明文書影本。
中    華    民    國    95    年    2     月    22    日
                                        書記官  廖艷莉
附註：
民事訴訟法第四百六十六條之一（第一項、第二項）：
對於第二審判決上訴，上訴人應委任律師為訴訟代理人。但上訴
人或其他法定代理人具有律師資格者，不在此限。
上訴人之配偶、三親等內之血親、二親等內之姻親，或上訴人為
法人、中央或地方機關時，其所屬專任人員具有律師資格並經法
院認為適當者，亦得為第三審訴訟代理人。


司法院資訊處製作；財團法人民間司法改革基金會備份。
